【裁判字號】    97,聲減,2769
【裁判日期】    971007
【裁判案由】    視為減刑及定其應執行刑
【裁判全文】
臺灣高雄地方法院刑事裁定            97年度聲減字第2769號
聲  請  人  臺灣高雄地方法院檢察署檢察官
受  刑  人  甲○○
上列聲請人因受刑人因違反肅清煙毒條例等案件，已經判決罪刑
確定，聲請定其應執行之刑，本院裁定如下：
    主  文
甲○○所犯如附表編號2 、3 所示二罪，各視為減刑如附表編號
2 、3 所載，與附表編號1 、4 所示不得減刑二罪所處之刑，應
執行有期徒刑拾捌年，褫奪公權柒年。
    理  由
一、聲請意旨略以：受刑人甲○○因違反民國87年5 月20日修正
    公布前之肅清煙毒條例等案件，分別判決確定如附表所載，
    應依刑法第53條、第51條第5 款規定，定其應執行之刑，爰
    依刑事訴訟法第477 條第1 項聲請裁定等語。
二、按緩刑或假釋中之人犯，於本條例施行之日起，視為已依前
    項規定減其宣告刑，毋庸聲請裁定減刑。但經撤銷緩刑之宣
    告或假釋者，仍應依本條例規定聲請裁定減刑；87年5 月20
    日修正公布前之肅清煙毒條例第5 條之罪、88年6 月2 日修
    正公布前之麻醉藥品管理條例第13條之1 第2 項第1 款之罪
    ，經宣告逾有期徒刑1 年6 月之刑者，不予減刑；依本條例
    應減刑之罪，經宣告褫奪公權逾1 年者，其褫奪公權，比照
    主刑減刑標準定之，其期間不得少於1 年，中華民國九十六
    年罪犯減刑條例第2 條第2 項、第3 條第1 項第7 款、第18
    款、第14條分別定有明文。次按數罪併罰，有二裁判以上者
    ，依刑法第51條規定，定其應執行刑；並應由該案犯罪事實
    最後判決之法院之檢察官，聲請該法院裁定之，刑法第53條
    、刑事訴訟法第477 條第1 項分別規定明確。又宣告多數褫
    奪公權者，僅就其中最長期間執行之，刑法第51條第8 款規
    定甚明。
三、經查：
(一)本件受刑人甲○○所犯如附表所列四罪，分經判決如附表「
    原宣告刑」欄所示之刑，並經本院以86年度聲字第387 號裁
    定應執行有期徒刑20年，褫奪公權7 年確定，已於94年12月
    5 日假釋付保護管束，應於104 年4 月14日觀謢結束，迄未
    經撤銷假釋，有臺灣高等法院被告前案紀錄表及各該確定裁
    判在卷可稽。
(二)所犯如附表編號1 所示87年5 月20日修正公布前之肅清煙毒
    條例第5 條第1 項販賣毒品罪、如附表編號4 所示88年6 月
    2 日修正公布前之麻醉藥品管理條例第13條之1 第2 項第1
    款非法販賣化學合成麻醉藥品罪，均經宣告逾有期徒刑1 年
    6 月之刑，依中華民國九十六年罪犯減刑條例第3 條第1 項
    第7 款、第18款之規定，均不得減刑。
(三)至所犯如附表編號2 所示88年6 月2 日修正公布前之麻醉藥
    品管理條例第13條之1 第2 項第4 款非法吸用化學合成麻醉
    藥品罪、如附表編號3 所示87年5 月20日修正公布前之肅清
    煙毒條例第9 條第1 項施用毒品罪，犯罪時間均在96年4 月
    24日以前，且無中華民國九十六年罪犯減刑條例第3 條所列
    不得減刑之情形，依同條例第2 條第2 項前段規定，視為已
    依同條第1 項減其宣告刑各如附表「視為減刑後刑期」欄所
    載。與上開附表編號1 、4 所示不得減刑之二罪，因有二裁
    判以上，應依刑法第53條，修正前刑法第51條第5 款規定，
    定其應執行之刑。
四、本件聲請核無不合，應予准許。爰依刑事訴訟法第477 條第
    1 項，中華民國九十六年罪犯減刑條例第2 條第2 項前段、
    第3 條第1 項第7 款、第18款、第14條，刑法第53條，修正
    前刑法第51條第5 款、刑法第51條第8 款，裁定如主文。
中    華    民    國    97    年    10    月    7     日
                  刑事第六庭     法  官  林柏壽
以上正本證明與原本無異。
如不服本裁定，應於送達後5 日內，向本院提出抗告狀。
中    華    民    國    97    年    10    月    9     日
                                 書記官  林國龍
附表：
┌─┬────┬──┬──┬────┬─────┬────┬─────┐
│編│所犯法條│原宣│犯罪│偵查機關│最後事實審│確定判決│可否減刑及│
│  │及罪名  │告刑│日期│及案號  │法院      │法院    │視為減刑後│
│  │        │    │    │        ├─────┼────┤之刑期    │
│號│        │    │    │        │案號      │案號    │          │
│  │        │    │    │        ├─────┼────┤          │
│  │        │    │    │        │判決日期  │確定日期│          │
├─┼────┼──┼──┼────┼─────┼────┼─────┤
│1 │87年5 月│有期│84年│高雄地檢│高雄地院  │        │不得減刑（│
│  │20日修正│徒刑│12月│84年度少├─────┤ 均同左 │中華民國九│
│  │公布前之│12年│15日│連偵字第│85年度訴字│        │十六年罪犯│
│  │肅清煙毒│，  │、  │771 號、│第585 號  │        │減刑條例第│
│  │條例第5 │褫奪│84年│台南地檢├─────┼────┤3 條第1 項│
│  │條第1 項│公權│12月│85年度少│85.09.24  │85.10.17│第7 款）  │
│  │販賣毒品│7 年│21日│連偵字第│          │        │          │
│  │罪      │    │    │24號、85│          │        │          │
│  │(連續犯)│    │    │年度偵字│          │        │          │
│  │        │    │    │第7085號│          │        │          │
├─┼────┼──┼──┼────┴─────┴────┼─────┤
│2 │88年6 月│有期│84年│                              │視為減刑為│
│  │2 日修正│徒刑│12月│                              │有期徒刑  │
│  │公布前之│8 月│15日│                              │4 月      │
│  │麻醉藥品│    │起至│                              │          │
│  │管理條例│    │85年│            均同上            │          │
│  │第13條之│    │2 月│                              │          │
│  │1 第2 項│    │1 日│                              │          │
│  │第4 款非│    │止  │                              │          │
│  │法吸用化│    │    │                              │          │
│  │學合成麻│    │    │                              │          │
│  │醉藥品罪│    │    │                              │          │
│  │(連續犯)│    │    │                              │          │
├─┼────┼──┼──┼────┬─────┬────┼─────┤
│3 │87年5 月│有期│84年│台南地檢│台南地院  │        │視為減刑為│
│  │20日修正│徒刑│12月│85年度少├─────┤ 均同左 │有期徒刑  │
│  │公布前之│3 年│間至│連偵字第│85年度訴字│        │1 年7 月又│
│  │肅清煙毒│3 月│85年│24號、85│第344 號  │        │15日      │
│  │條例第9 │    │2 月│年度偵字├─────┼────┤          │
│  │條第1 項│    │1 日│第1852號│85.07.11  │85.12.16│          │
│  │施用毒品│    │止  │        │          │        │          │
│  │罪      │    │    │        │          │        │          │
│  │(連續犯)│    │    │        │          │        │          │
├─┼────┼──┼──┼────┴─────┴────┼─────┤
│4 │88年6 月│有期│84年│                              │不得減刑（│
│  │2 日修正│徒刑│8 月│                              │中華民國九│
│  │公布前之│5 年│至10│                              │十六年罪犯│
│  │麻醉藥品│4 月│月間│                              │減刑條例第│
│  │管理條例│    │、  │                              │3 條第1 項│
│  │第13條之│    │85年│            均同上            │第18款）  │
│  │1 第2 項│    │1 月│                              │          │
│  │第1 款非│    │底某│                              │          │
│  │法販賣化│    │日  │                              │          │
│  │學合成麻│    │    │                              │          │
│  │醉藥品罪│    │    │                              │          │
│  │(連續犯)│    │    │                              │          │
└─┴────┴──┴──┴───────────────┴─────┘


司法院資訊處製作；財團法人民間司法改革基金會備份。
